臺灣新北地方法院三重簡易庭民事判決
　　　　　　　　　　　　　　　　　110年度重簡字第1624號
原　　　告　張秝薰　

訴訟代理人　張睿紘律師
　　　　　　顏禎祐　

被　　　告　黃嘉玲　
上列當事人間請求損害賠償事件，於民國110年11月5 日言詞辯
論終結，本院判決如下：
    主  文
被告應給付原告新臺幣貳拾萬元，及自民國一一○年九月五日起
至清償日止，按週年利率百分之五計算之利息。
原告其餘之訴駁回。
訴訟費用由被告負擔十分之四，餘由原告負擔。
本判決原告勝訴部分得假執行
    事  實  及  理  由
壹、程序事項︰
    被告經合法通知，未於言詞辯論期日到場，核無民事訴訟法
    第386條各款所列各款情形，爰依原告之聲請，准由其一造
    辯論而為判決。
貳、實體部分
一、原告主張：
    原告與訴外人鄭楷儒於民國106年5月26日結婚，被告則為鄭
    楷儒之同事，其明知鄭楷儒為有配偶之人，竟仍與鄭楷儒交
    往並發生多次性行為，嚴重侵害原告配偶權之身分法益，嗣
    原告於110年6月間無意中發現上情後大受打擊，於110年7月
    23日與鄭楷儒離婚後罹患精神官能憂鬱症，須長期接受心理
    治療，被告自應就前開侵害原告配偶權之行為負賠償責任。
    爰依民法侵權行為之法律關係提起本件訴訟。並聲明：(一)
    被告應給付原告50萬元，及自起訴狀繕本送達翌日起至清償
    日止，按週年利率5％計算之利息。(二)願供擔保請准宣告
    假執行。
二、被告經合法通知，無正當理由未於言詞辯論期日到庭，亦未
    出任何聲明或陳述。
三、得心證之理由：
（一）原告主張之前揭事實，業據其提出戶籍謄本、被告與鄭楷
      儒之通訊軟體Line對話紀錄、兩造通訊軟體Line對話紀錄
      、診斷證明書等件為證（本院卷第19至31頁）核屬相符，
      又被告對於上開事實，已於相當時期受合法通知，而均未
      於言詞辯論期日到場爭執，亦未提出書狀作何答辯，本院
      依調查證據之結果及斟酌全辯論意旨，堪信原告上開主張
      為真實。
（二）按因故意過失不法侵害他人權利者，負損害賠償之責任；
      故意以背於善良風俗之方法，加損害於他人者亦同，民法
      第184條第1項定有明文。又不法侵害他人之身體、健康、
      名譽、自由、信用、隱私、貞操，或不法侵害其他人格法
      益而情節重大者，被害人雖非財產上之損害，亦得請求賠
      償相當之金額；且此於不法侵害他人基於父、母、子女或
      配偶關係之身分法益而情節重大者準用之，同法第195條
      第1項前段、第3項亦有明定。又婚姻係以夫妻之共同生活
      為其目的，配偶應互相協力保持其共同生活之圓滿安全及
      幸福，而夫妻互守誠實，係為確保其共同生活之圓滿安全
      及幸福之必要條件，故應解為配偶因婚姻契約而互負誠實
      之義務，配偶之一方行為不誠實，破壞共同生活之圓滿安
      全及幸福者，即為違反因婚姻契約之義務而侵害他方之權
      利（最高法院55年度台上字第2053號判決意旨參照）。本
      件被告於原告與鄭楷儒之婚姻關係存續期間與之交往並發
      生性行為等情，已如前述，復觀以被告與鄭楷儒間之對話
      ：「（鄭楷儒：我老婆發現了）呃（鄭楷儒：…）嗯，對
      不起…88（鄭楷儒：怎麼辦）不知道…（鄭楷儒：…）那
      我們還是保持距離吧」、「你承認了那我怎麼辦……（鄭
      楷儒：只能承認了…）承認什麼？（鄭楷儒：不然他要到
      公司鬧）認真？（鄭楷儒：恩，發生關係，我認了）」等
      語（本院卷第21頁），及兩造間對話：「（原告：知道那
      麼多幹嘛？你老公不管你是你家的事，今天他有家庭有老
      婆有小孩）我知道，我也沒有想介入或破壞（原告：現在
      破壞已經是事實，傷害已經造成）」等語（本院卷第27頁
      ）均足認被告明知鄭楷儒為有配偶之人，仍與之親密交往
      之事實，且其行為已逾越一般男女正常交往分際，非社會
      通念所得容忍，顯已嚴重破壞原告與鄭楷儒間婚姻生活之
      維持，自屬以背於善良風俗之方法，且加損害於原告自屬
      情節重大，堪認原告受有損害，則原告依上開規定請求被
      告賠償損害，自屬有據。
（三）次按不法侵害他人之人格權，被害人受有非財產上損害，
      請求加害人賠償相當金額之慰撫金時，法院對於慰撫金之
      量定，應審酌實際加害情形、所造成之影響、被害人痛苦
      之程度、兩造之身分地位經濟情形及其他各種狀況，以核
      定相當之數額（最高法院47年度台上字第1221號、51年度
      台上字第223號判決意旨參照）。身分法益與人格法益同
      屬非財產法益，上開有關人格法益受侵害酌定慰撫金之標
      準，自得據為衡量因身分法益受侵害所生損害賠償金額之
      參考。查原告自陳為大專畢業，目前任職服務業，年收入
      為70至80萬元，名下有房屋、汽車各1筆；被告則為大學
      畢業，名下有汽車1輛，109年度所得約28萬餘元，復經本
      院參考兩造之稅務電子閘門財產所得調件明細表各1份所
      載兩造之財產情形，本院審酌被告為思慮成熟、具有判斷
      是非能力之成年人，明知鄭楷儒為有配偶之人，仍發展不
      當交往之親密關係，破壞原告婚姻生活圓滿安全，原告之
      家庭婚姻生活確因被告之行為受有負面影響，導致原告受
      有精神上之痛苦，而情節重大，並兼衡兩造之身分、職業
      、經濟能力，被告侵害原告基於配偶關係之身分法益，致
      原告在精神上受有痛苦等一切情狀，堪認原告請求被告給
      付精神慰撫金50萬元容屬過高，應以賠償20萬元為適當，
      逾此金額之請求，尚難准許。
四、末按給付無確定期限者，債務人於債權人得請求給付時，經
    其催告而未為給付，自受催告時起，負遲延責任；其經債權
    人起訴而送達訴狀，或依督促程序送達支付命令，或為其他
    相類之行為者，與催告有同一之效力；遲延之債務，以支付
    金錢為標的者，債權人得請求依法定利率計算之遲延利息；
    應付利息之債務，其利率未經約定，亦無法律可據者，週年
    利率為百分之5 ；民法第229 條第2 項、第233 條第1 項前
    段及第203 條定有明文。本件原告對於被告之侵權行為損害
    賠償請求權，係屬給付未有確定期限之金錢債權，揆諸上揭
    規定，原告主張被告應自起訴狀繕本送達被告翌日即110 年
    9月5日起至清償日止（本院卷第37頁），按週年利率5％計
    算之利息，於法有據，自應准許。
五、綜上所述，原告依據侵權行為之法律關係，請求被告給付20
    萬元，及自110年9月5日起至清償日止，按週年利率5％計算
    之利息，為有理由，應予准許。逾此範圍所為之請求，為無
    理由，應予駁回。
六、本判決原告勝訴部分，係依簡易訴訟程序所為被告敗訴之
    判決，依民事訴訟法第389條第1項第3款規定，應依職權宣
    告假執行，是原告陳明願供擔保聲請宣告假執行，核無必要
    ，併此敘明。至原告其餘假執行之聲請，因訴之駁回而失所
    依據，不予准許，應併予駁回。
七、訴訟費用負擔依據：民事訴訟法第79條。
中    華    民    國   110    年    11    月    17    日
                  臺灣新北地方法院三重簡易庭
                      法      官  王雅婷
以上正本係照原本作成。
如不服本判決，應於送達後20日內，向本院提出上訴狀並表明上
訴理由，如於本判決宣示後送達前提起上訴者，應於判決送達後
20日內補提上訴理由書（須附繕本）。
中    華    民    國   110    年    11    月    17    日
                      書  記  官  陳芊卉